台灣台中地方法院刑事判決　　　　　　　　　　　　九十一年度易字第二三四七號
　　公　訴　人　台灣台中地方法院檢察署檢察官
　　被　　　告　甲○○
右列被告因贓物案件，經檢察官提起公訴（九十一年度偵字第八二六四號），本院判
決如左：
    主      文
甲○○收受贓物，處有期徒刑參月，如易科罰金以參佰元折算壹日。
扣案之鑰匙壹串沒收。
    事      實
一、甲○○曾因犯殺人罪，經法院判處有期徒刑十三年六月，刑期自民國八十四年五
    月十一日起自九十七年一月十三日止，於九十年六月二十八日縮短刑期假釋釋放
    ，現仍在假釋付保護管束期間（本院九十年度觀刑假字第二○四號），竟不思謹
    慎言行，於九十一年四月二十二日十五時許，在臺中縣大里市○○路某處，明知
    綽號「阿德」之真實姓名不詳成年男子所提供其使用之牌照號碼ＧＰＯ─四一六
    號重機車一部及鑰匙一串（該車係乙○○所有，於九十一年四月十九日八時許，
    在臺中縣大里市○○路四七號前失竊），係來路不明之贓車，竟為訊問機車來源
    、亦無索取機車行車執照，而仍予收受使用。嗣於九十一年四月二十二日十九時
    五十分許，甲○○騎乘上開機車途經臺中市○區○○○街與成功路口時，為警路
    檢查獲並扣得鑰匙一串。
二、案經臺中市警察局移送台灣台中地方法院檢察署檢察官偵查起訴。
    理      由
一、訊據被告甲○○雖坦承曾借用該車之事實不諱，惟矢口否認有收受贓車之故意，
    辯稱：該機車係綽號「阿德」之不詳姓名男子交付給伊，其並不知該車係贓車，
    被告於本院審理時供承稱：「當時我要去找父親，就向「阿德」借機車，我也沒
    有向阿德借行照、來源證明，鑰匙是「阿德」已插在機車上，「阿德」的年籍都
    不祥，現也沒有辦法找到「阿德」。「阿德」交給我機車時，也沒有交給我行照
    ，也沒有向我說明機車的來源」。「扣案的鑰匙一支是「阿德」交給我使用的，
    應該是我所有的」。「還找不到「阿德」，當時是於網咖認識的」等語。惟查：
    該輛機車係被害人乙○○所有，於九十一年四月十九日八時許，在臺中縣大里市
    ○○路四七號前失竊之事實，業據被害人乙○○於本院審理時供述明確，且有贓
    物認領保管收據及車輛竊盜、車牌失竊資料個別查詢報表─查詢車輛認可資料各
    一件附卷可稽，是該機車確係贓物無訛。再查，借用他人車輛，為擔保車輛來源
    之正當性，一般人必會先檢視行車執照，或其他車籍資料，且會留存出借人之姓
    名、年籍、住址、聯絡電話等資料以供聯絡還車，並於來源發生爭議時供聯絡之
    用，以避免取得來路不明之贓車，此為眾所週知之理。然被告收受上開機車時，
    未確認行車執照以查明該車之來源，亦不知出借人「阿德」之姓名、年籍、聯絡
    電話、住址等資料，業據被告供述明確且自案發至今，已逾半年之久，本院亦通
    知被告如知悉綽號「阿德」之人，請自行偕同到庭罪證，被告亦自承無法找到他
    等語。顯見被告對於綽號「阿德」之人是否為該車之合法使用人並無瞭解，再被
    告於未能明瞭該車來源之正當與否時，猶向綽號「阿德」之人收受騎用，顯見應
    係知贓。是被收受該車，足見其主觀上應係認為倘該車確屬贓車，亦會予以收受
    使用，是其有收受該部贓車之不確定故意甚明。事證明確，被告上開辯詞，顯無
    足採，其收受贓物之犯行已堪認定。
二、核被告所為，係犯刑法第三百四十九條第一項收受贓物罪。爰審酌被告之品性、
    犯罪之動機、目的、手段及所生危害等一切情狀，量處如主文所示之刑，並諭知
    易科罰金之折算標準，以示懲儆。扣案之鑰匙一串為被告甲○○收受贓物附帶取
    得之物，既由綽號「阿德」之人交付被告，應依刑法第三十八條第一項第三款規
    定沒收。
三、據上論斷，應依刑事訴訟法第二百九十九條第一項前段，刑法第三百四十九條第
    一項第四十一條第一項前段、第三十八條第一項第三款，罰金罰鍰提高標準條
    例第一條前段、第二條，判決如主文。
中    華    民    國      九十一      年      十一      月      四      日
                                  台灣台中地方法院刑事第三庭
                                      法  官  黃  松  竹
右正本證明與原本無異。
如不服本判決，應於送達後十日內，向本院提出上訴狀，上訴於台灣高等法院台中分
院(須附繕本)。
                                      書記官
中    華    民    國      九十一      年      十一      月      四      日
附錄論罪科刑之法條︰
刑法第三百四十九條第一項：收受贓物者，處三年以下有期徒刑、拘役或五百元以下
罰金。
搬運、寄藏、故買贓物或為牙保者，處五年以下有期徒刑、拘役或科或併科一千元以
下罰金。
因贓物變得之財物，以贓物論。
